【裁判字號】    95,交聲,527
【裁判日期】    950904
【裁判案由】    聲明異議
【裁判全文】
臺灣臺中地方法院交通事件裁定      95年度交聲字第527號
原處分機關  交通部公路總局臺中區監理所
異議人即
受處分人    甲○○
上列受處分人因違反道路交通管理處罰條例案件，對於交通部公
路總局臺中區監理所民國九十五年六月二十三日所為之裁決（中
監違字第裁六○－ＧＣ0000000號裁決書），聲明異議，
本院裁定如下：
    主    文
異議駁回。
    理    由
一、原處分機關略以：異議人即受處分人甲○○（下稱受處分人
    ）於民國九十五年六月四日十七時二十九分許，在臺中市○
    ○路、豐樂路口處，駕駛車牌號碼０１１１─ＬＧ號自用小
    客車為警欄檢，因「該駕駛人駕駛汽車行駛道路中，拒絕接
    受酒測」違規，經臺中市警察局第五分局依違反道路交通管
    理處罰條例第三十五條第三項舉發，受處分人於指定之應到
    案日前到案，本所遂於九十五年六月二十三日以中監違字第
    裁六○─ＧＣ0000000號裁決書，依道路交通管理處
    罰條例第三十五條第三項、第六十七條第二項之規定，裁處
    罰鍰新臺幣六萬元，並吊銷駕駛執照，三年內禁考，於法並
    無不合等語。
二、本件異議人即受處分人則以：本件當時係因闖紅燈被攔檢，
    該項違規現場舉發，復已依法接受處分自行繳納罰鍰，本人
    駕駛自小客車並未飲酒，何來酒後駕車之有？且執行員警案
    發時未配置「酒測器」，因欲實施酒測乃電請其他同仁看守
    ，自己再回其他派出所借用酒測器前來執行酒測，本人亦配
    合酒測，綿長之「紙條」於實施後，逕自收下，「存根」未
    交付聲明人，且無第三者同行在場情況下，任由員警帶回隊
    內，再由員警開立本件「紅單」當場捺指印收受，至員警強
    行註記「拒收」字樣，顯與事實不符，爰聲明異議等語。
三、按汽車駕駛人，駕駛汽車經測試檢定酒精濃度超過規定標準
    者，處新臺幣一萬五千元以上六萬元以下罰鍰，並當場移置
    保管其車輛及吊扣其駕駛執照一年；汽車駕駛人拒絕接受第
    一項測試之檢定者，處新臺幣六萬元罰鍰，並當場移置保管
    其車輛及吊銷其駕駛執照。又汽車駕駛人，曾依第三十五條
    第三項前段之規定吊銷駕駛執照者，三年內不得考領駕駛執
    照。再汽車駕駛人飲用酒類或其他類似物後，其吐氣所含酒
    精濃度超過每公升○‧二五毫克或血液中酒精濃度超過百分
    之○‧○五以上者，不得駕車，道路交通管理處罰條例第三
    十五條第一項第一款、第三項前段、第六十七條第二項、道
    路交通安全規則第一百十四條第二款，分別定有明文。
四、經查：本件受處分人甲○○於九十五年六月四日十七時二十
    九分許，在臺中市○○路、豐樂路口處，為臺中市警察局第
    五分局舉發駕駛車號０１１１－ＬＧ號自小客車，因「該駕
    駛人駕駛汽車行駛道路中，拒絕接受酒測」違規，並當場開
    立中市警交字第ＧＣ0000000號舉發違反道路交通管
    理事件通知單舉發等情，有前揭舉發違反道路交通管理事件
    通知單、酒測單（上載有拒測字樣）、裁決書等各一紙在卷
    可稽。另據證人即本件舉發員警乙○○到庭證述舉發情形，
    稱：「受處分人闖紅燈，有聞到酒味，但是不配合測量，我
    請他下車，他醉言醉語說他沒有闖紅燈，我就當場舉發闖紅
    燈及提出酒測器要測量，他不配合，在那裡跟他耗半個小時
    ，通知單是受處分人自己蓋的，我叫他一次長氣把它吹完，
    但是他都只有吹氣，酒測器呈現拒測的情形，這種情形有三
    次，之後晚上七點自己到五分局警備隊要求我給他紅單。」
    等語（見本院九十五年七月三十一日庭訊筆錄）。是依證人
    即舉發員警所述，本件受處分人確有於前開時地駕駛車輛闖
    紅燈並拒絕接受酒測之行為，雖其辯稱當天有讓另一位警員
    對其酒測，並有按捺指印簽收違規通知單，其無吹過這個酒
    測器等語（本院九十五年七月三十一日庭訊筆錄），然交通
    警員掣單舉發違反道路交通管理處罰條例所列之違規事實，
    本質上為行政處分，且係公務員基於職務上之權力，依法就
    特定之具體事件所為具有公法上效果之單方行政行為，基於
    公務員所為公法上行為具有公信力之原則，該行政處分當可
    被推定為真正，是本件異議人既未就執勤警員之舉發有何違
    誤提出相關證據以供調查，而依卷存證據資料亦無其他積極
    證據足資證明其有捏造事實違法取締之情事，則執勤警員本
    其維護交通秩序及安全之職責所為之上開舉發行為，自應受
    到合法及正確之推定，且酒測器未能測得受處分人吐氣中酒
    精含量，此乃係因受處分人故意抗拒測試，未能配合正確吹
    氣所致，本件員警因迭次無法完成測試之客觀情事，始認定
    係出於受處分人故意不配合酒測正確吹氣所致，乃依法舉發
    受處分人拒絕酒測，並非主觀判斷恣意舉發。而道路交通管
    理處罰條例第三十五條第三項前段所謂汽車駕駛人拒絕接受
    酒精濃度測試之檢定，不僅指汽車駕駛人拒絕為酒精濃度之
    測試，即便有為酒精濃度之測試，但故意未依執勤員警指示
    測試之方式為之，亦應包括在內，受處分人所辯，委無可採
    ，本件事證明確，受處分人交通違規行為堪以認定。從而，
    原處分機關據以援引上開規定，裁處受處分人罰鍰新台幣六
    萬元，並吊銷其駕駛執照，三年內禁考，並無不合，受處分
    人之聲明異議為無理由，應予駁回。
五、據上論斷，應依道路交通管理處罰條例第八十七條、道路交
    通案件處理辦法第十九條，裁定如主文。
中    華    民    國    95    年    9     月    4     日
                        臺灣臺中地方法院交通法庭
                                法  官  陳如玲
以上正本證明與原本無異。
如不服本裁定，應於送達後五日內向本院提出抗告狀。
                                書記官  楊賀傑
中    華    民    國    95    年    9     月    4     日


司法院資訊處製作；財團法人民間司法改革基金會備份。
